【裁判字號】    97,訴,909
【裁判日期】    970820
【裁判案由】    違反毒品危害防制條例
【裁判全文】
臺灣屏東地方法院刑事判決               97年度訴字第909號
公  訴  人  臺灣屏東地方法院檢察署檢察官
被      告  甲○○
上列被告因違反毒品危害防制條例案件，經檢察官提起公訴（97
年度毒偵字第1151號），嗣被告於本院準備程序進行中先就被訴
事實為有罪之陳述，本院告知被告簡式審判程序之旨，並聽取當
事人之意見後，裁定改由受命法官獨任依簡式審判程序審理，判
決如下：
    主  文
甲○○施用第一級毒品，累犯，處有期徒刑壹年貳月；又施用第
二級毒品，累犯，處有期徒刑伍月。應執行有期徒刑壹年伍月。
    事  實
一、甲○○前因施用毒品案件，經本院以87年度毒聲字第159 號
    裁定送觀察、勒戒，經評定有繼續施用毒品之傾向，由本院
    以89年度毒聲字第508 裁定令入戒治處所施以強制戒治，嗣
    因戒治績效合格，經本院以89年度毒聲字第1560號裁定停止
    戒治付保護管束，至民國90年2 月21日保護管束期滿未經撤
    銷，以執行完畢論，並經臺灣屏東地方法院檢察署檢察官於
    同年月26日以90年度戒毒偵字第48號為不起訴處分確定；又
    因違反毒品危害防制條例案件，經本院以95年度訴字第567
    號判決處有期徒刑1 年確定，嗣經本院以96年度聲減字第
    145 號裁定減刑為有期徒刑6 月，而於96年7 月16日縮刑期
    滿執行完畢。詎其猶不知悔改、戒絕毒品，明知海洛因及甲
    基安非他命分別經公告列為毒品危害防制條例第2 條第2 項
    第1 、2 款之第一級毒品及第二級毒品，竟分別基於施用第
    一級毒品海洛因與第二級毒品甲基安非他命之犯意，於97年
    2 月26日晚上11時許，在其位於屏東縣鹽埔鄉○○村○○街
    8 號之住處內，以將海洛因置入針筒內摻水稀釋後，注射血
    管之方式，施用第一級毒品海洛因1 次，另以將甲基安非他
    命置於鋁箔紙上，用火烘烤產生白煙吸食之方式，施用第二
    級毒品甲基安非他命1 次。嗣於同年月28日晚上10上午11時
    20 分 許，因其形跡可疑，在高雄縣大寮鄉○○村○○路與
    台88 橋 旁為警盤查，警方徵得其同意後採集其尿液檢體送
    驗，結果呈嗎啡及甲基安非他命陽性反應，而查知上情。
二、案經高雄縣警察局林園分局報告臺灣高雄地方法院檢察署檢
    察官呈請臺灣高等法院高雄分院檢察署移轉臺灣屏東地方法
    院檢察署檢察官偵查起訴。
    理  由
一、本案被告甲○○所犯違反毒品危害防制條例案件，並非法定
    刑為死刑、無期徒刑或最輕本刑3 年以上有期徒刑之罪，亦
    非高等法院管轄第一審之案件，而被告於本院準備程序中就
    被訴事實為有罪之陳述，本院合議庭乃裁定由受命法官獨任
    進行簡式審判程序。又簡式審判程序之證據調查，依刑事訴
    訟法第273 條之2 規定，不受同法第159 條第1 項審判外陳
    述排除之限制，再被告對於卷內之各項證據，亦不爭執證據
    能力，故卷內所列之各項證據，自得作為證據，先予敘明。
二、上揭事實，業據被告坦承不諱，而被告為警所採集之尿液檢
    體，經送請台灣檢驗科技股份有限公司以酵素免疫分析法及
    氣相層析質譜儀法檢驗，結果呈嗎啡及甲基安非他命陽性反
    應，有該公司97年3 月12日編號KＺ000000000000號檢驗報告
    1 份在卷足憑，被告上開自白應與事實相符。又按毒品危害
    防制條例於92年7 月9 日修正公布，其中第20條、第23條將
    施用毒品之刑事處遇程序，區分為「初犯」、「5 年內再犯
    」、「5 年後再犯」，而依立法理由觀之，僅限於「初犯」
    、「5 年後再犯」，始應先經觀察、勒戒或強制戒治程序，
    倘被告於5 年內已再犯，經依法追訴處罰，縱其第3 次（或
    第3 次以上）再度施用毒品之時間，在初犯經觀察、勒戒或
    強制戒治執行完畢釋放5 年以後，已不合於「5 年後再犯」
    之規定，且因已於「5 年內再犯」，顯見其再犯率甚高，原
    實施觀察、勒戒或強制戒治，已無法收其實效，即應依該條
    例第10條處罰，最高法院95年5 月9 日95年度第7 次刑事庭
    會議決議可資參照。查被告前因施用毒品案件，經本院以87
    年度毒聲字第159 號裁定送觀察、勒戒，經評定有繼續施用
    毒品之傾向，由本院以89年度毒聲字第508 裁定令入戒治處
    所施以強制戒治，嗣因戒治績效合格，經本院以89年度毒聲
    字第1560號裁定停止強制戒治付保護管束，至90年2 月21日
    保護管束期滿未經撤銷，以執行完畢論，並經臺灣屏東地方
    法院檢察署檢察官於同年月26日以90年度戒毒偵字第48號為
    不起訴處分確定；又因違反毒品危害防制條例案件，經本院
    以95年度訴字第567 號判決處有期徒刑1 年確定，嗣經本院
    以96年度聲減字第145 號裁定減刑為有期徒刑6 月，而於96
    年7 月16日縮刑期滿執行完畢等事實，有臺灣屏東地方法院
    檢察署刑案資料查註紀錄表、同署全國施用毒品案件紀錄表
    及臺灣高等法院被告全國前案紀錄表各1 份在卷可按，是被
    告於強制戒治執行完畢後，5 年內已再犯施用毒品案件，經
    本院判處罪刑確定，則其犯再本件施用毒品案件，即非屬該
    條例第20條第3 項所稱「5 年後再犯」之情形，檢察官自應
    依法追訴。從而，本件事證明確，被告犯行洵堪認定，應依
    法論科。
三、查海洛因、甲基安非他命分屬毒品危害防制條例第2 條第2
    項第1 款、第2 款所規定之第一級毒品及第二級毒品。是核
    被告所為，係犯毒品危害防制條例第10條第1 項施用第一級
    毒品及同條第2 項之施用第二級毒品罪。其持有毒品復進而
    施用，持有毒品之低度行為，各為施用毒品之高度行為所吸
    收，均不另論罪。又被告所犯上開2 罪，犯意各別，行為互
    殊，應予分論併罰。再被告前有如事實欄所示之科刑及執行
    情形，有臺灣屏東地方法院檢察署刑案資料查註紀錄表、臺
    灣高等法院被告前案紀錄表各1 份附卷足憑，其於刑之執行
    完畢後5 年內，故意再犯本件有期徒刑之2 罪，均為累犯，
    均應依刑法第47條第1 項規定加重其刑。爰審酌被告施用毒
    品，足以戕害身心，滋生其他犯罪，惟念其坦承犯行，於本
    案被查獲後，有至屏安醫院接受美沙冬替代療法治療，有診
    斷證明書1 份在卷可按，堪認有悔改之意，且施用毒品行為
    於本質上係屬自我戕害行為，反社會性之程度尚屬較低等一
    切情狀，各量處如主文所示之刑，並定其應執行之刑。
據上論斷，應依刑事訴訟法第273 條之1 第1 項、第299 條第1
項前段，毒品危害防制條例第10條第1 項、第2 項，刑法第11條
前段、第47條第1 項、第51條第5 款，判決如主文。
本案經檢察官陳新君到庭執行職務。
中    華     民     國    97   年    8    月    20    日
                  刑事第五庭    法  官  陳秀慧
以上正本證明與原本無異。
如不服本判決應於收受本判決送達後10日內向本院提出上訴書狀
，其未敘述上訴理由者，並得於提起上訴後10日內向本院補提理
由書狀（均須按他造當事人之人數附繕本）「切勿逕送上級法院
」。
中    華    民    國    97    年    8     月    20    日
                                書記官  溫訓暖
附錄本判決論罪科刑法條：
毒品危害防制條例第10條第1、2項：
施用第一級毒品者，處6 月以上5 年以下有期徒刑。
施用第二級毒品者，處3 年以下有期徒刑。


司法院資訊處製作；財團法人民間司法改革基金會備份。
